臺灣彰化地方法院刑事判決　　　　　　　100年度訴字第466號
公　訴　人　臺灣彰化地方法院檢察署檢察官
被　　　告　王彤　
　　　　　　李秀玲
上列被告等因妨害風化案件，經檢察官提起公訴（100 年度偵字
第6號），本院判決如下：
    主    文
王彤意圖使女子與他人為性交之行為，而容留以營利，處有期徒
刑月，如易科罰金，以新臺幣壹仟元折算壹日。
李秀玲無罪。
    犯罪事實
一、緣坐落於彰化縣花壇鄉○○街9號之房屋（下稱系爭房屋）
    為李秀玲借用其胞弟李天喜之名義登記所購買之房屋，李秀
    玲並於99年1月8日起將該屋以每月新臺幣（下同）5萬元之
    代價出租與王彤。詎王彤承租該房屋後，竟基於意圖使女子
    與他人為性交行為而容留以營利之犯意，擅自將該屋一樓改
    裝成5個房間、二樓則改裝成2個房間，且明知郭慧菁、羅智
    宣、楊玟芳（起訴書誤載為楊玫芳）係以承租該屋之房間充
    作與不特定男客從事性交易（即男客以其陰莖插入性交易女
    子之陰道來回抽動之方式，使男客達於射精狀態為止）之場
    所，仍自99年10月間起將一樓第3間、第5間房間以每月3000
    元之代價分別出租予郭慧菁、羅智宣，而一樓第4間房間則
    自99年11月8日起以每月3000元之代價出租予楊玟芳，而容
    留郭慧菁、羅智宣、楊玟芳於系爭房屋與不特定男客為性交
    行為，性交易價金雖悉數分別歸郭慧菁、羅智宣、楊玟芳所
    有，惟王彤每月則可收取前揭租金以牟利。嗣警方於99年11
    月10日16時15分許，持本院核發之搜索票，至上址執行搜索
    ，當場在上址一樓第3間房間查獲甫完成性交易之郭慧菁與
    男客顏嘉福，並扣得如附表所示之物，而查悉上情。
二、案經彰化縣警察局彰化分局報告臺灣彰化地方法院檢察署檢
    察官偵查起訴。
    理    由
一、證據能力部分：
    按被告以外之人於審判外之陳述，雖不符刑事訴訟法第159
    條之1 至第159 條之4 之規定，然經當事人於審判程序同意
    作為證據，法院審酌該言詞陳述作成時之情況，認為適當者
    ，亦得為證據；當事人、代理人或辯護人於法院調查證據時
    ，知有刑事訴訟法第159 條第1 項不得為證據之情形，而未
    於言詞辯論終結前聲明異議者，視為有前項之同意，刑事訴
    訟法第159 條之5 定有明文。經查，本案檢察官、被告王彤
    、李秀玲，於本院審理中均不爭執本判決所引用之下列各項
    證據之證據能力，復未於言詞辯論終結前聲明異議，而本院
    審酌上開陳述作成時之情況，並無違法取證之瑕疵，認以之
    作為證據為適當，揆諸上開規定，應認下列各項證據均有證
    據能力，先予敘明。
二、有罪部分
  (一)訊據被告王彤對上開犯罪事實坦承不諱，核與證人即同案被
    告李秀玲、證人郭慧菁、羅智宣、楊玟芳、顏嘉福於警詢及
    偵訊中證述之情節大致相符，復有房屋租賃契約書、李秀玲
    所有之台中英才郵局帳號00000000000000號帳戶之存摺封面
    及內頁交易明細資料影本各1 份（警卷第11頁至第17頁）、
    現場照片6 張（警卷第89頁至第91頁）附卷可稽，並有如附
    表所示之物扣案可資佐證，足認被告王彤之自白與事實相符
    ，本案事證明確，被告王彤犯行堪以認定，應予依法論科。
  (二)按刑法第231 條處罰之對象為引誘、容留或媒介之人，犯罪
    構成要件乃以行為人主觀上有營利及使男女與他人為性交或
    猥褻行為之犯意，客觀上有引誘、容留或媒介之行為為已足
    ，屬於形式犯。故行為人只要以營利為目的，有使男女與他
    人為性交或猥褻行為之意圖，而著手引誘、容留或媒介行為
    ，即構成犯罪（最高法院95年度台上字第4549號判決意旨參
    照），被告王彤以收取租金營利為目的，而有使證人郭慧菁
    、羅智宣、楊玟芳為性交之犯意，客觀上有提供系爭房屋之
    房間充作證人郭慧菁、羅智宣、楊玟芳與不特定男客為性交
    行為之場所，核其所為，係犯刑法第231 條第1 項前段之意
    圖使女子與他人為性交之行為，而容留以營利罪。又按刑事
    法若干犯罪行為態樣，本質上原具有反覆、延續實行之特徵
    ，立法時既予特別歸類，定為犯罪構成要件之行為要素，則
    行為人基於概括之犯意，在密切接近之一定時、地持續實行
    之複次行為，倘依社會通念，於客觀上認為符合一個反覆、
    延續性之行為觀念者，於刑法評價上，即應僅成立一罪。學
    理上所稱「集合犯」之職業性、營業性、收集性或成癮性等
    具有重複特質之犯罪均屬之，例如經營、從事業務、收集、
    販賣、製造、散佈、成癮性所致之行為等行為概念者是（最
    高法院95年台上字第1079號判決意旨參照）。本案被告王彤
    意圖使女子與他人為性交行為，而容留以營利之營業行為，
    係持續進行未曾間斷，且其地點均在系爭房屋之各房間內，
    是應認被告王彤容留已滿18歲之女子郭慧菁、羅智宣、楊玟
    芳與男客為性交易之行為，顯係出於反覆、延續容留之單一
    行為決意至明，在行為概念上，其多次容留行為，應評價認
    係實質上一罪之集合犯，僅成立一罪。爰審酌被告王彤以容
    留女子與他人為性交行為之方式牟取不法利益，敗壞社會風
    氣及善良風俗，實不足取，惟念其犯後坦承犯行、態度尚可
    ，兼衡其生活狀況、犯罪之手段、犯罪所得等一切情狀，量
    處如主文所示之刑，並諭知易科罰金之折算標準。扣案如附
    表編號1 至4 所示之物為證人郭慧菁所有、如附表編號5至7
    所示之物為證人楊玟芳所有、如附表編號8 至10所示之物為
    證人羅智宣所有，業據證人郭慧菁、楊玟芳、羅智宣供承在
    卷（郭慧菁部分見警卷第39頁反面、楊玟芳部分見警卷第63
    頁反面、羅智宣部分見警卷第50頁反面），而扣案如附表編
    號12、13所示之現金，被告王彤否認為其所有，本院復查無
    積極證據足資證明確為被告王彤所有之物，爰均不併為沒收
    之諭知。
三、無罪部分：
  (一)公訴意旨另略以：被告李秀玲基於意圖使女子與他人為性交
    行為而容留以營利之犯意，自99年1 月8 日起至104 年1 月
    7 日止，將系爭房屋以每月5 萬元之代價出租予王彤，容留
    王彤做為與不特定男客從事性交易之場所，並藉此營利。因
    認被告李秀玲涉犯刑法第231 條第1 項之意圖使女子與他人
    為性交之行為，而容留以營利罪嫌。
  (二)按犯罪事實應依證據認定之，無證據不得認定犯罪事實；又
    不能證明被告犯罪者，應諭知無罪之判決，刑事訴訟法第15
    4 條第2 項、第301 條第1 項分別定有明文。次按認定不利
    於被告之事實，須依積極證據，茍積極證據不足為不利被告
    事實之認定，即應為有利於被告之認定，更不必有何有利之
    證據；事實之認定，應憑證據，如未能發現相當證據，或證
    據不足以證明，自不能以推測或擬制之方法，以為裁判之基
    礎；且認定犯罪事實所憑之證據，雖不以直接證據為限，間
    接證據亦包括在內，然而無論直接證據或間接證據，其為訴
    訟上之證明，須於通常一般之人均不致有所懷疑，而得確信
    其為真實之程度者，始得據為有罪之認定，倘其證明尚未達
    到此一程度，而有合理之懷疑存在而無從使事實審法院得有
    罪之確信時，即應由法院為諭知被告無罪之判決；又檢察官
    對於起訴之犯罪事實，仍應負提出證據及說服之實質舉證責
    任。倘其所提出之證據，不足為被告有罪之積極證明，或其
    指出證明之方法，無從說服法院以形成被告有罪之心證，基
    於無罪推定之原則，自應為被告無罪判決之諭知（最高法院
    30年上字第816 號、40年台上字第86號、76年台上字第4986
    號、92年台上字第128 號判例意旨參照）。
  (三)公訴意旨認被告李秀玲涉犯刑法第231 條第1 項之意圖使女
    子與他人為性交之行為，而容留以營利罪嫌，無非係以證人
    王彤於警詢、偵訊中之證述、房屋租賃契約書、李秀玲所有
    之台中英才郵局帳號00000000000000號帳戶之存摺封面及內
    頁交易明細資料影本、彰化縣警察局彰化分局99年8 月18日
    寄發之存證信函及中華郵政掛號郵件收件回執各1 份為其依
    據。
  (四)訊據被告李秀玲固坦承為系爭房屋之屋主，並自99年1 月8
    日起將系爭房屋以每月5 萬元之代價出租予證人王彤，惟堅
    詞否認有何意圖使女子與他人為性交行為而容留以營利之犯
    行，辯稱：王彤承租該房屋時是表示要做檳榔攤，因為王彤
    表示日後想要優先購買系爭房屋，所以才會以高於一般行情
    之租金出租予王彤，當時其雖然有答應王彤可以自行裝潢房
    屋，但其於99年1 月8 日簽完租約後就沒有再去過系爭房屋
    ，其並不知道王彤實際裝潢的情形，而雖然其平常白天在臺
    中市大里區賣麵，晚上回臺中市南屯區○○○路之住處，但
    其確實沒有收到警方的存證信函等語。經查：
  1.被告李秀玲有無公訴人所指涉犯刑法第231 條第1 項之意圖
    使女子與他人為性交之行為，而容留以營利罪嫌，應視被告
    李秀玲於出租系爭房屋時，是否知悉證人王彤承租系爭房屋
    之目的為從事性交易，或係自收受員警存證信函而知悉證人
    王彤在系爭房屋內從事性交易後，仍執意出租系爭房屋予證
    人王彤而容留王彤與不特定男客從事性交之行為以營利，亦
    即公訴人所提出之證據方法是否已能確認被告李秀玲係明知
    或可得而知證人王彤承租系爭房屋從事性交易，倘其所舉證
    明尚不能使一般人均能無所懷疑地認定被告李秀玲有該主觀
    犯意，則被告李秀玲之供述縱有反覆不一或與常情不符，也
    不能資為其構成前開罪嫌之理由，應先指明。
  2.證人王彤於99年11月15日第1 次警詢時固證稱：系爭房屋是
    伊以1 個月3000元之代價向1 位歐巴桑承租的，該歐巴桑就
    是李天喜的姊姊，每月初五17時該歐巴桑會走路來收租金云
    云（警卷第19頁反面、第22頁），惟證人王彤於同年月16日
    、25日製作第2 次、第3 次警詢時均證稱：李秀玲以前也是
    在接客的小姐，所以伊認識李秀玲，伊聽到李秀玲要出租房
    子，就以每月5 萬元向李秀玲承租，租金是每月8 日以匯款
    的方式支付，伊的妹妹王筱萱及友人劉中明都曾幫伊匯款過
    ，而簽約時李秀玲的弟弟李天喜及伊妹妹王筱萱都在場，伊
    當時告訴李秀玲承租系爭房屋是要做檳榔攤，而系爭房屋的
    裝潢也是伊請人裝潢的，伊承租系爭房屋後再分租給其他同
    事，李秀玲從簽約後就沒有再到系爭房屋過等語（警卷第24
    頁至第33頁），復於偵訊時具結證稱：系爭房屋是伊向李秀
    玲承租的，已經租了快1 年，租金每月5 萬元等語（偵卷第
    38頁），本院審酌證人王彤於第2 、3 次於警詢時之證述與
    偵訊中具結後之證述相符，而證人王彤確於98年12月8 日與
    被告李秀玲訂立系爭房屋之租賃契約，且被告李秀玲所有之
    台中英才郵局帳號00000000000000號帳戶自99年2 月8 日起
    至同年11月8 日止，每月8 日前後確均有5 萬元之款項匯入
    ，此有系爭房屋之房屋租賃契約書及上開郵局之存摺封面、
    內頁交易明細資料影本各1 份之內容附卷可參（警卷第10頁
    至第17頁），是證人王彤第1 次警詢筆錄證稱被告李秀玲是
    於每月初五親自到系爭房屋收取租金云云，是否可信，並非
    無疑。另比對證人郭慧菁、羅智宣、楊玟芳於99年11月11日
    第1 次警詢之證詞，證人郭慧菁、羅智宣、楊玟芳均證稱：
    房間是向1 位阿桑（阿伯）租的，租金每月3000元，該名阿
    桑會自己來收租金云云（郭慧菁部分見警卷第42頁、羅智宣
    部分見警卷第52頁反面、楊玟芳部分見警卷第64頁），然於
    製作第2 、3 次警詢筆錄及檢察官偵訊時均坦承：因為怕王
    彤官司纏身，所以第1 次製作警詢筆錄時為不實陳述，實際
    以每月3000元之代價向王彤承租房間等語（郭慧菁部分見警
    卷第44頁至第46頁、偵卷第29頁，羅智宣部分見警卷第56頁
    至第58頁、偵卷第32頁，楊玟芳部分見警卷第68頁反面至第
    69頁、偵卷第34頁至第35頁），是證人王彤於製作第1 次警
    詢筆錄時所為之證述，應係於為逃避其個人刑事責任之追訴
    ，而事前與證人郭慧菁、羅智宣、楊玟芳串謀而統一口徑之
    說詞，尚難以此即逕為被告李秀玲不利之認定。
  3.另觀諸彰化縣警察局彰化分局99年9 月18日寄發之存證信函
    ，該存證信函內容固記載系爭房屋內有從事意圖得利與人姦
    、宿之營利行為，並要求收件人立即改善等語（警卷第83頁
    至第87頁），惟細繹該存證信函所附之中華郵政掛號郵件收
    件回執，該回執上明確記載收件人為「李天喜」而非「李秀
    玲」，而該存證信函雖係投遞至被告李秀玲位於臺中市南屯
    區○○○路906 巷7 號之住處，然該存證信函係由管理上址
    之錢匯通廣場管理委員會總幹事黃克定於99年8 月23日代為
    收受，有中華郵政掛號郵件收件回執上之錢匯通廣場管理委
    員會收發章、總幹事黃克定章及台中黎明郵局日期章之戳記
    各1 枚在卷可憑（警卷第88頁），則被告李秀玲是否確實收
    受該存證信函，實有疑問。另上開存證信函之收件人既為「
    李天喜」，則錢匯通廣場管理委員會總幹事黃克定縱將該存
    證信函交予居住於該存證信函上所載收件人地址（即臺中市
    南屯區○○○路906 巷7 號）之被告李秀玲，然被告李秀玲
    既非該存證信函上記載之收件人，則被告李秀玲曾否開拆該
    封緘之存證信函？或係將該存證信函轉交李天喜？或棄置該
    封存證信函？均未見公訴人提出任何證據以資佐證；況國家
    為保護個人私生活領域中之安心領域免遭他人侵害，由立法
    者訂立禁止規範要求人民不得無故開拆他人封緘之信函，並
    於刑法第315 條對此種行為科以一定罪責，則司法機關豈得
    以推測或擬制之方法認定人民具有對上開禁止規範之法敵對
    意識？是公訴人以錢匯通廣場管理委員會總幹事黃克定代收
    上開存證信函之收件回執，遽以推論被告李秀玲收受、開拆
    收件人為「李天喜」之存證信函，而認定被告李秀玲知悉證
    人王彤在系爭房屋內從事性交易後，仍執意出租系爭房屋予
    證人王彤，實屬速斷，難逕予憑採。
  4.綜上所述，公訴人以前揭各項證據方法欲證明被告李秀玲涉
    有前開罪嫌，固非無見，然因本案仍存有上述疑義未明，尚
    不足憑認被告李秀玲確有此等犯行；至被告李秀玲所辯各節
    是否合於常情，僅係對於本案各種現象之推測及質疑而已，
    被告李秀玲有罪與否，仍應視有無積極證據足以憑斷，公訴
    人所提證據方法既尚未足使本院對被告產生有罪心證之程度
    ，復查無其他積極證據，足資證明被告李秀玲確有本件犯行
    ，揆諸上開法律規定與判例意旨，應認被告李秀玲犯罪不能
    證明，自應諭知被告李秀玲無罪之判決。
據上論斷，應依刑事訴訟法第299 條第1 項前段、第301 條第1
項，刑法第231 條第1 項、第41條第1 項前段，刑法施行法第1
條之1，判決如主文。
本案經檢察官戴連宏到庭執行職務。
中    華    民    國   100    年    6     月    14    日
                  刑事第二庭  審判長法  官  石馨文
                                    法  官  吳芙如
                                    法  官  江彥儀
以上正本證明與原本無異。
如不服本判決應於收受判決後10日內向本院提出上訴書狀，並應
敘述具體理由；其未敘述上訴理由者，應於上訴期間屆滿後20日
內向本院補提理由書（均須按他造當事人之人數附繕本）「切勿
逕送上級法院」。
中    華    民    國   100    年    6     月    14    日
                              書   記   官  黃明慧
附錄本案論罪科刑法條:
刑法第231條第1項
（圖利使人為性交或猥褻罪）
意圖使男女與他人為性交或猥褻之行為，而引誘、容留或媒介以
營利者，處 5 年以下有期徒刑，得併科 10 萬元以下罰金。以
詐術犯之者，亦同。

附表：    
┌──┬──────────┬────┬───┬───────────┐
│編號│      品       名   │ 單位   │所有人│     備       註      │
├──┼──────────┼────┼───┼───────────┤
│ 1  │ 保險套（尚未開封） │ 肆枚   │郭慧菁│第3間房間查獲（一樓） │
├──┼──────────┼────┼───┼───────────┤
│ 2  │ 潤滑液             │ 壹瓶   │郭慧菁│第3間房間查獲（一樓） │
├──┼──────────┼────┼───┼───────────┤
│ 3  │ 計時器             │ 壹只   │郭慧菁│第3間房間查獲（一樓） │
├──┼──────────┼────┼───┼───────────┤
│ 4  │ 現金（新臺幣）     │壹仟元  │郭慧菁│第3間房間查獲（一樓） │
├──┼──────────┼────┼───┼───────────┤
│ 5  │ 保險套（尚未開封） │拾貳枚  │楊玟芳│第4間房間查獲（一樓） │
├──┼──────────┼────┼───┼───────────┤
│ 6  │ 潤滑劑             │ 壹條   │楊玟芳│第4間房間查獲（一樓） │
├──┼──────────┼────┼───┼───────────┤
│ 7  │ 計時器             │ 壹只   │楊玟芳│第4間房間查獲（一樓） │
├──┼──────────┼────┼───┼───────────┤
│ 8  │ 保險套（尚未開封） │ 玖枚   │羅智宣│第5間房間查獲（一樓） │
├──┼──────────┼────┼───┼───────────┤
│ 9  │ 潤滑液             │ 壹瓶   │羅智宣│第5間房間查獲（一樓） │
├──┼──────────┼────┼───┼───────────┤
│ 10 │ 計時器             │ 壹只   │羅智宣│第5間房間查獲（一樓） │
├──┼──────────┼────┼───┼───────────┤
│ 11 │ 現金（新臺幣）     │參仟陸佰│不詳  │一樓客廳之置物格查獲  │
│    │                    │元      │      │                      │
├──┼──────────┼────┼───┼───────────┤
│ 12 │ 現金（新臺幣）     │貳仟玖佰│不詳  │一樓客廳之置物櫃內查獲│
│    │                    │元      │      │                      │
└──┴──────────┴────┴───┴───────────┘